【裁判字號】    98,上訴,708
【裁判日期】    980423
【裁判案由】    違反槍砲彈藥刀械管制條例
【裁判全文】
臺灣高等法院臺中分院刑事判決         98年度上訴字第708號
上  訴  人  臺灣臺中地方法院檢察署檢察官
被      告  乙○○
選任辯護人  賴銘耀律師
上列上訴人因被告槍砲彈藥刀械管制條例案件，不服臺灣臺中地
方法院97年度訴字第3704號，中華民國98年2月12日第一審判決
（起訴案號：臺灣臺中地方法院檢察署97年度偵字第15360號）
，提起上訴，本院判決如下：
    主  文
上訴駁回。
    事實及理由
一、本案經本院審理結果，認第一審判決認事用法及量刑均無不
    當，應予維持，並引用第一審判決書記載之事實、證據及理
    由（如附件）。
二、檢察官上訴意旨略以：被告前於86年間因違反槍砲彈藥刀械
    管制條例案件，經法院判處罪刑確定在案，其於徒刑執行完
    畢後，猶未將本案槍械報繳而仍繼續持有之，顯無悔意，被
    告屢犯相同罪行，犯罪情狀並無可憫恕之處，乃原審援刑法
    第59條之規定減輕其刑，顯然過輕而難謂合於公平原則云云
    。然查扣案槍枝，係經層層包裹而藏放於被告租住處之馬桶
    水箱，有承辦員警之職務報告書及查獲現場照片在卷可稽（
    警卷第1、11頁），該扣案槍枝有明顯鏽蝕痕跡，亦有內政
    部警政署刑事警察局97年8月8日刑鑑字第0970099166號槍彈
    鑑定書所附照片可資佐證（核交字第1253號卷第7至9頁），
    則扣案槍枝既經層層包裹卻仍有鏽蝕痕跡，堪認扣案槍枝確
    係長期藏放於馬桶水箱中而鮮少使用；復衡諸被告右眼視力
    完全失明暨其左眼經矯正後視力始能達零點八，有童綜合醫
    療社團法人童綜合醫院診斷證明書在卷可憑（本院卷第43頁
    ），則其是否尚能持扣案槍彈為不法犯行，實非無疑；又被
    告於83年間犯本件非法持有槍枝行為前，尚無違反槍砲彈藥
    刀械管制條例前科，其於86年間所犯槍砲彈藥刀械管制條例
    案件扣案之槍彈，或為郵購購得，或係購自模型店，查扣改
    造槍彈經鑑驗結果亦有認不具殺傷力者，有該案臺灣臺中地
    方法院檢察署87年度偵字第12128號起訴書及臺灣臺中地方
    法院87年度訴字第1939號判決影本在卷可考（偵字第15360
    號卷第16至17頁、原審卷第65至68頁），堪認其係先購得本
    件改造槍枝後，再購入其他槍枝，並參酌本件槍枝進行改造
    ，再觀以被告持有扣案槍彈之十四年間，未曾持該等槍彈供
    作其他不法目的之用，是被告所辯係因愛玩始購入收藏、把
    玩等情，應屬真實可信。原審因認被告於83年間非法持有本
    件具殺傷力之槍枝行為前，尚無違反槍砲彈藥刀械管制條例
    前科，其因好奇購買本件槍枝而持有之，觸犯本案最低法定
    本刑三年以上有期徒刑之罪，惟其持有槍枝數量非多，持有
    之目的僅止於收藏，迄為警查獲時止，已逾十四年期間，並
    未持該槍枝另犯他罪，相較其他持槍犯罪之案件，情節尚屬
    輕微，其犯罪情狀顯可憫恕，縱科以最低度刑仍嫌過重，乃
    援刑法第59條之規定酌減輕其刑，本院經核尚無違法或不當
    之處，檢察官上訴所指尚不足動搖本院之心證，其上訴應予
    駁回。
三、據上論斷，應依刑事訴訟法第373條、第368條，判決如主文
    。
本案經檢察官甲○○到庭執行職務。
中    華    民    國    98    年    4    月    23     日
            刑事第一庭審判長法  官  陳  紀  綱
                            法  官  張  智  雄
                            法  官  陳  欣  安
以上正本證明與原本無異。
如不服本判決應於收受送達後10日內向本院提出上訴書狀，其未
敘述上訴之理由者，並得於提起上訴後10日內向本院補提理由書
（均須按他造當事人之人數附繕本）「切勿逕送上級法院」。
                            書記官  卓  佳  儀
中    華    民    國    98    年    4     月    23    日
附錄：
槍砲彈藥刀械管制條例第8條第4項
未經許可，持有、寄藏或意圖販賣而陳列第1項所列槍枝者，處
三年以上十年以下有期徒刑，併科新臺幣七百萬元以下罰金。
槍砲彈藥刀械管制條例第12條第4項
未經許可，持有、寄藏或意圖販賣而陳列子彈者，處五年以下有
期徒刑，併科新臺幣三百萬元以下罰金。


司法院資訊處製作；財團法人民間司法改革基金會備份。
